### 个人信息

姓名: 杨 挺

性别:

出生日期:

1994年1月24日

居住地: 大连

学历:

本科(应届毕业生)

大生 CET-4

男

手机: 18365103567

电子邮件:

tingzai.yang@gmail.com

毕业院校:

大连工业大学

专业:

英语:

网络工程

求职意向:

软件研发工程师

#### 自我评价

个人比较突出的优势就是有项目开发经验以及新技术的学习能力。 同时我性格沉着冷静,逻辑思维比较强,有一定的组织管理能力,同时 SVN、Git 的使用都非常熟练。热爱计算机开源事业,个人觉得自己是一个技客,平时喜欢在 Github 上和一些开发人员交流,学习一些新技术。个人 Github: <a href="https://github.com/joyang1">https://github.com/joyang1</a>, 个人博客: <a href="http://blog.tommyyang.cn">http://blog.tommyyang.cn</a>。个人还有一个优势在于不仅可以移动开发(Android),还可以进行 Web 开发。

## 工作经验

2014/8--2014/11: 大连鑫琪网络 所属行业: 互联网

科技有限公司

兼职

责任描述:

实现 phpcms 二次开发,网站:瑞嘉祥和(http://www.whrjxh.com)。

2014/1--2015/4: 大连软件园

所属行业: 计算机软件

web 研发、android 开发

兼职

2015/6--2015/9: 大连东软集团

所属行业: 计算机软件

android 开发

责任描述:

负责代码的 bug 测试、bug 的修改以及模块时序图整理

2015/10-2016 至今: AvePoint 上

所属行业: 计算机软件

海软件科技有限公司

责任描述:

负责 Office365 App 开发,以及 Azure 云服务方向的开发。Office365 上线产品(AvePoint

Secure Publisher)

#### 项目经验与实践经历

2014/3-- 2014/6 : 基于 android 平台的智能课表

软件环境:

windows

开发工具: jdk+eclipse+sdk+adt

项目描述:

是一款基于 android 平台的智能课表,该课表的亮点功能是可以实时提醒使用者上课的地点、课程信息和老师

信息。联网功能是可以直接链接到教务处的学生园地入口。

该软件在开发过程主要运用到的技术有 J2ME 技术以及 android 自带的 sqlite 数据库。

责任描述:

一个人完成整个项目。

2010/10

2013/10 -- 2014/1 : 研究室管理系统

软件环境:

windows

开发工具: netbeans

项目描述:

实现研究室成员管理,公告发布,成果展示,在线答题,论坛等功能

责任描述:

担任项目负责人,实现了所有后台界面的编写, 实现新闻以及部分论坛功能

2014/3 -- 2014/6 :

"e 工大" (易工大) 校园移动应用平台

软件环境:

windows

开发工具: netbeans+ IntelliJ IDEA

项目描述: 软件分为两部分:

移动端:实现本校新闻、通知的推送,一些部门的订阅以及校园活动的抢票、现场答题、现场发一些个人的观

点等。该软件开发使用的是 Phonegap 框架。

服务器端:使用 jsp 动态网页编程技术,负责新闻通知的推送、各部门信息的发送、校园活动的发布等。

担任项目组长职责,进行系统架构,模块功能设计,同时参与实现。实现整个移动端的开发。服务器端实现新

责任描述: 闻通知的推送、以及校园活动的发布。

2014/7 -- 2014/9 : 大连工业大学实验预约系统

软件环境: windows 开发工具: VS2013

项目描述: 针对我校的实际情况开发一个开放室实验室预约管理系统,可以实现教师及学生对实验室的查询,预约等服

务。主要用到 ASP. NET 和 MVC5 框架编程技术。数据库端使用的是 SQL Server。

责任描述: 该项目从需求文档到完成整个项目都是我一个人实现的。

2014/11 -- 2014/12: 大连工业大学组织部网站改版

软件环境: windows 开发工具: Sublime

项目描述: 实现网站前台界面的修改

责任描述: 该网站前台界面的修改,其实就是 css 的修改,根据学校要求完成了对网站前台界面修改的所有工作。

2015/3 -- 2014/4: 大连工业大学教务处本科教学评估网

软件环境: windows 开发工具: myeclipse

项目描述: 是一个学校教务处的信息发布网站。该网站包含管理员模块、新闻模块、通知模块、政策精神模块、专家工作

模块、评估简报模块。使用到的是 Struts2 和 Hibernate 两大框架以及 Mysql 数据库。网站网

址:(http://pinggu.dlpu.edu.cn)

责任描述: 实现网站前后台的对接以及部分网站后台的代码的编写和整个网站的测试与搭建。

# 所获奖项

2016/6	大连市优秀毕业生	市级
2015/5 2015/4	辽宁省计算机设计竞赛三等奖 获得第六届"蓝桥杯"全国软件大赛-软件 java 组省级三等奖	省级 省级
2014/8	获得第一届辽宁省移动应用大赛三等奖	省级
2014/6	获得第五届"蓝桥杯"全国软件大赛-软件 c/c++组全国优秀奖	国家级
2014/4	获得第五届"蓝桥杯"全国软件大赛-软件 c/c++组省级一等奖	省级
2014/5	辽宁省计算机设计竞赛一等奖	省级
2013/10	获 2013 年全国大学生数学建模竞赛辽宁赛区二等奖	省级
2013/6	大连市第二十二界数学竞赛一等奖	市级
2012/9-至今	获得校级二等奖学金 4 次, 三等奖学金一次	校级
2014/11	大连工业大学科技创新奖	校级

## 技能水平

熟悉C语言特性

熟悉 Java 编程以及 Android 编程和 JavaEE 平台 Web 开发

了解Objective-C、以及IOS开发

熟悉 Hibernate、Spring、Struct2 三大框架,以及基于三大框架的 Web 开发

了解 MVC 设计模式与 Socket 网络编程

熟悉关系型数据库 Mysql、SQL Server 的使用,了解非关系型数据库 NoSQL (MongoDb) 数据库

了解 ASP. NET, PHP, 可以基于 ASP. NET, PHP 进行网站开发;

熟悉 Html, Css 和 Javascript (Jquery、AJAX)

了解 Python